臺灣屏東地方法院民事裁定
111年度聲字第31號
聲  請  人  陳美鳳  
相  對  人  王志弘  
上列當事人間聲請停止執行事件，本院裁定如下：
    主  文
聲請人供擔保新臺幣壹拾參萬肆仟參佰肆拾柒元後，本院一一一
年度司執字第一四一九七號拍賣抵押物強制執行事件之強制執行
程序於超過新臺幣伍拾壹萬零貳佰壹拾貳元部分，於本院一一一
年度訴字第二四四號債務人異議之訴終結或判決確定前，應暫予
停止執行。
聲請人其餘聲請駁回。
    理  由
一、聲請意旨略以：聲請人以相對人前向本院民事執行處聲請強
    制執行，本院並以111年度司執字第14197號拍賣抵押物強制
    執行事件（下稱系爭執行事件）受理，且已開始強制執行程
    序查封聲請人名下之不動產（下稱系爭執行程序），惟相對
    人所執執行名義即110年度司拍字第168號拍賣抵押物裁定，
    其抵押權據以擔保之債權原為新臺幣（下同）100萬元，聲
    請人已清償48萬788元，僅有51萬212元尚未清償，故相對人
    之債權總額為51萬212元，聲請人已提起債務人異議之訴請
    求撤銷系爭執行程序，為此爰依強制執行法第18條第2項規
    定聲請停止執行等語。
二、按強制執行程序開始後，除法律另有規定外，不停止執行；
    有回復原狀之聲請，或提起再審或異議之訴，或對於和解為
    繼續審判之請求，或提起宣告調解無效之訴、撤銷調解之訴
    ，或對於許可強制執行之裁定提起抗告時，法院因必要情形
    或依聲請定相當並確實之擔保，得為停止強制執行之裁定，
    強制執行法第18條定有明文。又法院依強制執行法第18條第
    2項定擔保金額而准許停止強制執行之裁定者，該項擔保係
    備供債權人因停止執行所受損害之賠償，其數額應依標的物
    停止執行後，債權人未能即時受償或利用該標的物所受之損
    害額，或其因另供擔保強制執行所受之損害額定之，非以標
    的物之價值或其債權額為依據（最高法院91年度台抗字第42
    9號裁定意旨參照），申言之，即應以債權人因執行程序之
    停止，致原預期受償之時間延後所生之損害，為定擔保數額
    之依據。而依通常社會觀念，使用金錢之對價即為利息，執
    行債權倘為金錢債權，債權人因執行程序停止，致受償時間
    延後，通常應可認係損失停止期間利用該債權總額所能取得
    之利息。
三、查相對人以本院110年度司拍字第168號拍賣抵押物裁定為執
    行名義，向本院聲請強制執行，業由本院以系爭執行事件受
    理在案，聲請人向本院提起111年度訴字第244號債務人異議
    之訴（下稱本案訴訟），並主張倘不停止系爭執行事件之執
    行而任由相對人繼續執行並拍賣聲請人名下之不動產，勢難
    回復原狀為由，聲請裁定停止系爭執行程序等情，業經本院
    依職權調取系爭執行事件卷宗及本案訴訟案卷查明屬實，核
    與強制執行法第18條第2項規定相符，應予准許。
四、又相對人就系爭執行事件之債權為金錢債權，其因停止執行
    所受之損害，應為其不能即時受償即上開債務人異議之訴未
    確定而停止執行期間所可能遭受之利息損失，而相對人於系
    爭執行事件聲請執行之本金債權為120萬元，利息債權自104
    年4月5日起計算至110年7月19日止按年息百分之20計算為15
    1萬1,426元（計算式：日息658元2,297日=151萬1,426元）
    ，另自110年7月20日起計算至相對人111年3月10日聲請強制
    執行之日為止按年息百分之16計算之利息為12萬2,558元（
    計算式：日息526元233日=12萬2,558元），總計利息債權
    為163萬3,984元（計算式：151萬1,426元+12萬2,558元=163
    萬3,984元）及違約金債權20萬元，則相對人聲請執行之總
    債權額為303萬3,984元。參以相對人為第二順位抵押權人，
    第一順位抵押權人為臺灣新光商業銀行股份有限公司，其設
    定抵押權之擔保債權額為192萬元，而本院民事執行處於系
    爭執行事件查封聲請人所有之不動產，經囑託鑑價結果，評
    估淨值為323萬6,290元，縱扣除第一順位抵押權所擔保之債
    權額192萬元，相對人仍可受償131萬6,290元，是相對人因
    停止系爭執行事件之強制執行程序，所無法獲得即時清償而
    運用之資金，即屬其可能遭受之損失。又聲請人對相對人仍
    有51萬212元之債權並無爭執，此部分債權仍可續為執行，
    可認相對人所受之損失應為停止系爭執行事件而無法獲償之
    80萬6,078元（計算式：131萬6,290元-51萬212元=80萬6,07
    8元）之利息損失，而此利息，本院認以法定利率即週年利
    率5%計算，較為客觀，且不受利率波動影響，屬核算相對人
    因停止執行所受損害之最妥適標準。又本案訴訟之訴訟標的
    金額未逾150萬元，為不得上訴三審案件，則依據司法院頒
    布之各級法院辦案期限實施要點所定民事通常程序辦案期限
    第一審為1年4個月、第二審為2年，上開債務人異議之訴事
    件審理期間可推定為3年4月，預估3年4月為聲請人獲准停止
    執行因而致相對人執行延宕之期間，故相對人可能受到之損
    失應為80萬6,078元以法定利率年息5％計算之利息損失，估
    計為13萬4,347元【計算式：（80萬6,078元×5％×3）+（80萬
    6,078元×5％×4/12）＝13萬4,347元，小數點以下四捨五入】
    ，故爰酌定聲請人應供擔保之金額為13萬4,347元。是以，
    聲請人為相對人提供前開擔保金額後，方得停止執行。
五、綜上，於聲請人為相對人提供13萬4,347元擔保金後，系爭
    執行事件超過51萬212元部分之強制執行程序，於上開債務
    人異議之訴事件終結或判決確定前，應暫予停止。至系爭執
    行程序中未逾51萬212元部分，聲請人未敘明有何停止執行
    之必要情形，即聲請一併停止執行，顯無理由，應予駁回。
六、依強制執行法第18條第2項，裁定如主文。
中　　華　　民　　國　　111 　年　　5 　　月　　6　 　日
                  民事第三庭    法　官　李育任
本裁定得抗告
中　　華　　民　　國　　111 　年　　5 　　月　　6　 　日
                                書記官　張文玲